Inventaris van archiefbescheiden betreffende Toekenning Metalen Kruizen en Bronzen Medailles, 1831-1834
Nationaal Archief, Den Haag
Metalen Kruizen en Bronzen Medailles
Oorlog / Metalen Kruizen en Bronzen Medailles
1831-1834
D27026
1.30 meter; 1250 inventarisnummers.
Normale geschreven, getypte en gedrukte documenten, geen bijzondere handschriften.
Nationaal Archief, Den Haag
Departement van Oorlog
Het archief aangaande stukken betreffende het toekennen van het Metalen Kruis en de Bronzen Medaille (1831 - 1834) bestaat uit archiefbescheiden aangaande militaire die ten tijden de Belgische Opstand en de Tiendaagse Veldtocht onder de wapenen waren. De inventaris is geordend naar de verschillende legeronderdelen en haar leden wie de militaire eer toekwamen.
Archiefvorming
Geschiedenis van de archiefvormer
Het Metalen Kruis werd ingesteld bij Koninklijk Besluit van 12 september 1831, nr. 70. Het werd vervaardigd uit het in het gevecht bij Hasselt op 8 augustus 1831 veroverde geschut. Op de voorzijde werd gesteld een gekroonde W, te midden van een krans van lauwerbladen en een eikenloof. De keerzijde werd versierd met de woorden "Trouw aan Koning en Vaderland", terwijl in het midden, tussen een krans van lauwerbladen en eikenloof de jaren 1830 en 1831 werden geplaatst. Op de voorzijde van het kruis werd het woord vrijwillig aangebracht voor hen die vrijwillig gedurende de oorlog Koning en Vaderland hadden gediend.
Dit onderscheidingsteken kon worden verleend aan allen zonder onderscheid van rang, die in 1830 en 1831 onder de wapenen waren geweest, hetzij in land, of in zeedienst en kunnen worden geacht deel te hebben genomen aan de krijgsverrichtingen. Aan hen, aan wie het genoemde bewijs van aandenken werd uitgereikt, werd tevens een certificaat aangeboden, inhoudende de verklaring, dat men tot het dragen van het kruis gerechtigd was.
De Bronzen Medaille, ingesteld bij Koninklijk Besluit van 31 mei 1833, nr. 122, werd uitgereikt aan hen, die zich tijdens het beleg van de Citadel van Antwerpen in december 1832 en omliggende forten en op de schepen op de Schelde voor Antwerpen bevonden. Aan al deze personen werd die medaille als bewijs van aandenken verleend.
Op de voorzijde ervan werd de bovengenoemde sterkte in een vijfhoek afgebeeld, waarin de woorden Citadel van Antwerpen, terwijl op de keerzijde in een lauwerkrans van boven gesloten en gedekt door een gekroonde W de woorden december 1832 werden geplaatst. Ook aan hen, die deze medaille ontvingen, werd een certificaat, houdende verklaring, dat men tot het dragen ervan was gerechtigd, uitgereikt.
Tot het bekomen van het kruis of de medaille werd door de commandant van het korps of korpsgedeelte een voordracht opgemaakt van hen, die hierop aanspraak hadden. Deze voordracht werd door tussenkomst van de chefs doorgezonden naar het Departement van Oorlog, dat zijn goedkeuring daarop moest verlenen.
Geschiedenis van het archiefbeheer
De verwerving van het archief
Het archief is bij Koninklijk Besluit of ministeriële beschikking overgebracht.
Inhoud en structuur van het archief
2.13
Inhoud
De nrs. 1-48 bevatten stukken betreffende het verlenen van het metalen kruis, die van 49 tot 50 de bronzen medaille, terwijl de nrs. 51 en 52 stukken bevatten van personen, die wegens hun gedrag gedurende het beleg van Antwerpen voor bevordering, beloning of een eervolle vermelding op de legerorders in aanmerking kwamen.
Aanwijzingen voor de gebruiker
Openbaarheidsbeperkingen
Volledig openbaar.
Materiële beperkingen
Andere toegang
Op de stukken betreffende het voordragen van personen voor het verkrijgen van Metalen Kruizen en Bronzen Medailles (inventarisnummers 1-1250) is een digitale naamindex beschikbaar (oud nr. 2.13.42).
Aanvraaginstructie
Openbare archiefstukken kunnen online worden aangevraagd en gereserveerd. U kunt dit ook via de terminals in de studiezaal van het Nationaal Archief doen. Om te kunnen reserveren dient u de volgende stappen te volgen:
U maakt een profiel aan op www.gahetna.nl, en logt vervolgens in
Via de archiefinventaris (alleen de beschrijvingen met rode nummers) selecteert u het gewenste archiefstuk door op de knop 'Reserveren' te klikken
In het volgende scherm geeft u aan op welke dag u het archiefstuk wilt inzien
Indien u zich bevindt in de studiezaal en een tafelnummer heeft ontvangen kunt u dit nummer vermelden. Als u geen tafelnummer heeft kunt u tafelnummer 777 laten staan
Vervolgens bevestigt u uw reservering door deze te versturen.
Verwant materiaal
Beschikbaarheid van kopieën
Beschrijving van de series en archiefbestanddelen
- Stukken betreffende het verlenen van het Metalen Kruis aan personeel, 1-1213
  - Generale Staf., 1; stuk
  - Staf van verschillende wapens., 2-34; omslag
    - Bestanddeel 1, 2
    - Bestanddeel 2, 3
    - Bestanddeel 3, 4
    - Bestanddeel 4, 5
    - Bestanddeel 5, 6
    - Bestanddeel 6, 7
    - Bestanddeel 7, 8
    - Bestanddeel 8, 9
    - Bestanddeel 9, 10
    - Bestanddeel 10, 11
    - Bestanddeel 11, 12
    - Bestanddeel 12, 13
    - Bestanddeel 13, 14
    - Bestanddeel 14, 15
    - Bestanddeel 15, 16
    - Bestanddeel 16, 17
    - Bestanddeel 17, 18
    - Bestanddeel 18, 19
    - Bestanddeel 19, 20
    - Bestanddeel 20, 21
    - Bestanddeel 21, 22
    - Bestanddeel 22, 23
    - Bestanddeel 23, 24
    - Bestanddeel 24, 25
    - Bestanddeel 25, 26
    - Bestanddeel 26, 27
    - Bestanddeel 27, 28
    - Bestanddeel 28, 29
    - Bestanddeel 29, 30
    - Bestanddeel 30, 31
    - Bestanddeel 31, 32
    - Bestanddeel 32, 33
    - Bestanddeel 33, 34
  - Plaatselijke staven in de vestingen en andere plaatsen., 35-59; omslag
    - Bestanddeel 1, 35
    - Bestanddeel 2, 36
    - Bestanddeel 3, 37
    - Bestanddeel 4, 38
    - Bestanddeel 5, 39
    - Bestanddeel 6, 40
    - Bestanddeel 7, 41
    - Bestanddeel 8, 42
    - Bestanddeel 9, 43
    - Bestanddeel 10, 44
    - Bestanddeel 11, 45
    - Bestanddeel 12, 46
    - Bestanddeel 13, 47
    - Bestanddeel 14, 48
    - Bestanddeel 15, 49
    - Bestanddeel 16, 50
    - Bestanddeel 17, 51
    - Bestanddeel 18, 52
    - Bestanddeel 19, 53
    - Bestanddeel 20, 54
    - Bestanddeel 21, 55
    - Bestanddeel 22, 56
    - Bestanddeel 23, 57
    - Bestanddeel 24, 58
    - Bestanddeel 25, 59
  - Militaire Academie., 60-67; omslag
    - Bestanddeel 1, 60
    - Bestanddeel 2, 61
    - Bestanddeel 3, 62
    - Bestanddeel 4, 63
    - Bestanddeel 5, 64
    - Bestanddeel 6, 65
    - Bestanddeel 7, 66
    - Bestanddeel 8, 67
  - Militaire Intendanten., 68; stuk
  - Militaire administratie bij het Leger te velde., 69-71; omslag
    - Bestanddeel 1, 69
    - Bestanddeel 2, 70
    - Bestanddeel 3, 71
  - 1e afdeling grenadiers., 72-108; pak
    - Bestanddeel 1, 72
    - Bestanddeel 2, 73
    - Bestanddeel 3, 74
    - Bestanddeel 4, 75
    - Bestanddeel 5, 76
    - Bestanddeel 6, 77
    - Bestanddeel 7, 78
    - Bestanddeel 8, 79
    - Bestanddeel 9, 80
    - Bestanddeel 10, 81
    - Bestanddeel 11, 82
    - Bestanddeel 12, 83
    - Bestanddeel 13, 84
    - Bestanddeel 14, 85
    - Bestanddeel 15, 86
    - Bestanddeel 16, 87
    - Bestanddeel 17, 88
    - Bestanddeel 18, 89
    - Bestanddeel 19, 90
    - Bestanddeel 20, 91
    - Bestanddeel 21, 92
    - Bestanddeel 22, 93
    - Bestanddeel 23, 94
    - Bestanddeel 24, 95
    - Bestanddeel 25, 96
    - Bestanddeel 26, 97
    - Bestanddeel 27, 98
    - Bestanddeel 28, 99
    - Bestanddeel 29, 100
    - Bestanddeel 30, 101
    - Bestanddeel 31, 102
    - Bestanddeel 32, 103
    - Bestanddeel 33, 104
    - Bestanddeel 34, 105
    - Bestanddeel 35, 106
    - Bestanddeel 36, 107
    - Bestanddeel 37, 108
  - 1ste bataljon jagers., 109-127; pak
    - Bestanddeel 1, 109
    - Bestanddeel 2, 110
    - Bestanddeel 3, 111
    - Bestanddeel 4, 112
    - Bestanddeel 5, 113
    - Bestanddeel 6, 114
    - Bestanddeel 7, 115
    - Bestanddeel 8, 116
    - Bestanddeel 9, 117
    - Bestanddeel 10, 118
    - Bestanddeel 11, 119
    - Bestanddeel 12, 120
    - Bestanddeel 13, 121
    - Bestanddeel 14, 122
    - Bestanddeel 15, 123
    - Bestanddeel 16, 124
    - Bestanddeel 17, 125
    - Bestanddeel 18, 126
    - Bestanddeel 19, 127
  - 2de bataljon jagers., 128-151; omslag
    - Bestanddeel 1, 128
    - Bestanddeel 2, 129
    - Bestanddeel 3, 130
    - Bestanddeel 4, 131
    - Bestanddeel 5, 132
    - Bestanddeel 6, 133
    - Bestanddeel 7, 134
    - Bestanddeel 8, 135
    - Bestanddeel 9, 136
    - Bestanddeel 10, 137
    - Bestanddeel 11, 138
    - Bestanddeel 12, 139
    - Bestanddeel 13, 140
    - Bestanddeel 14, 141
    - Bestanddeel 15, 142
    - Bestanddeel 16, 143
    - Bestanddeel 17, 144
    - Bestanddeel 18, 145
    - Bestanddeel 19, 146
    - Bestanddeel 20, 147
    - Bestanddeel 21, 148
    - Bestanddeel 22, 149
    - Bestanddeel 23, 150
    - Bestanddeel 24, 151
  - 2de afdeling infanterie., 152-203; pak
    - Bestanddeel 1, 152
    - Bestanddeel 2, 153
    - Bestanddeel 3, 154
    - Bestanddeel 4, 155
    - Bestanddeel 5, 156
    - Bestanddeel 6, 157
    - Bestanddeel 7, 158
    - Bestanddeel 8, 159
    - Bestanddeel 9, 160
    - Bestanddeel 10, 161
    - Bestanddeel 11, 162
    - Bestanddeel 12, 163
    - Bestanddeel 13, 164
    - Bestanddeel 14, 165
    - Bestanddeel 15, 166
    - Bestanddeel 16, 167
    - Bestanddeel 17, 168
    - Bestanddeel 18, 169
    - Bestanddeel 19, 170
    - Bestanddeel 20, 171
    - Bestanddeel 21, 172
    - Bestanddeel 22, 173
    - Bestanddeel 23, 174
    - Bestanddeel 24, 175
    - Bestanddeel 25, 176
    - Bestanddeel 26, 177
    - Bestanddeel 27, 178
    - Bestanddeel 28, 179
    - Bestanddeel 29, 180
    - Bestanddeel 30, 181
    - Bestanddeel 31, 182
    - Bestanddeel 32, 183
    - Bestanddeel 33, 184
    - Bestanddeel 34, 185
    - Bestanddeel 35, 186
    - Bestanddeel 36, 187
    - Bestanddeel 37, 188
    - Bestanddeel 38, 189
    - Bestanddeel 39, 190
    - Bestanddeel 40, 191
    - Bestanddeel 41, 192
    - Bestanddeel 42, 193
    - Bestanddeel 43, 194
    - Bestanddeel 44, 195
    - Bestanddeel 45, 196
    - Bestanddeel 46, 197
    - Bestanddeel 47, 198
    - Bestanddeel 48, 199
    - Bestanddeel 49, 200
    - Bestanddeel 50, 201
    - Bestanddeel 51, 202
    - Bestanddeel 52, 203
  - 5de afdeling infanterie., 204-246; pak
    - Bestanddeel 1, 204
    - Bestanddeel 2, 205
    - Bestanddeel 3, 206
    - Bestanddeel 4, 207
    - Bestanddeel 5, 208
    - Bestanddeel 6, 209
    - Bestanddeel 7, 210
    - Bestanddeel 8, 211
    - Bestanddeel 9, 212
    - Bestanddeel 10, 213
    - Bestanddeel 11, 214
    - Bestanddeel 12, 215
    - Bestanddeel 13, 216
    - Bestanddeel 14, 217
    - Bestanddeel 15, 218
    - Bestanddeel 16, 219
    - Bestanddeel 17, 220
    - Bestanddeel 18, 221
    - Bestanddeel 19, 222
    - Bestanddeel 20, 223
    - Bestanddeel 21, 224
    - Bestanddeel 22, 225
    - Bestanddeel 23, 226
    - Bestanddeel 24, 227
    - Bestanddeel 25, 228
    - Bestanddeel 26, 229
    - Bestanddeel 27, 230
    - Bestanddeel 28, 231
    - Bestanddeel 29, 232
    - Bestanddeel 30, 233
    - Bestanddeel 31, 234
    - Bestanddeel 32, 235
    - Bestanddeel 33, 236
    - Bestanddeel 34, 237
    - Bestanddeel 35, 238
    - Bestanddeel 36, 239
    - Bestanddeel 37, 240
    - Bestanddeel 38, 241
    - Bestanddeel 39, 242
    - Bestanddeel 40, 243
    - Bestanddeel 41, 244
    - Bestanddeel 42, 245
    - Bestanddeel 43, 246
  - 7de afdeling infanterie., 247-260; pak
    - Bestanddeel 1, 247
    - Bestanddeel 2, 248
    - Bestanddeel 3, 249
    - Bestanddeel 4, 250
    - Bestanddeel 5, 251
    - Bestanddeel 6, 252
    - Bestanddeel 7, 253
    - Bestanddeel 8, 254
    - Bestanddeel 9, 255
    - Bestanddeel 10, 256
    - Bestanddeel 11, 257
    - Bestanddeel 12, 258
    - Bestanddeel 13, 259
    - Bestanddeel 14, 260
  - 8ste afdeling infanterie., 261-272; pak
    - Bestanddeel 1, 261
    - Bestanddeel 2, 262
    - Bestanddeel 3, 263
    - Bestanddeel 4, 264
    - Bestanddeel 5, 265
    - Bestanddeel 6, 266
    - Bestanddeel 7, 267
    - Bestanddeel 8, 268
    - Bestanddeel 9, 269
    - Bestanddeel 10, 270
    - Bestanddeel 11, 271
    - Bestanddeel 12, 272
  - 8ste afdeling infanterie., 273; deel
  - 9de afdeling infanterie., 274-329; pak
    - Bestanddeel 1, 274
    - Bestanddeel 2, 275
    - Bestanddeel 3, 276
    - Bestanddeel 4, 277
    - Bestanddeel 5, 278
    - Bestanddeel 6, 279
    - Bestanddeel 7, 280
    - Bestanddeel 8, 281
    - Bestanddeel 9, 282
    - Bestanddeel 10, 283
    - Bestanddeel 11, 284
    - Bestanddeel 12, 285
    - Bestanddeel 13, 286
    - Bestanddeel 14, 287
    - Bestanddeel 15, 288
    - Bestanddeel 16, 289
    - Bestanddeel 17, 290
    - Bestanddeel 18, 291
    - Bestanddeel 19, 292
    - Bestanddeel 20, 293
    - Bestanddeel 21, 294
    - Bestanddeel 22, 295
    - Bestanddeel 23, 296
    - Bestanddeel 24, 297
    - Bestanddeel 25, 298
    - Bestanddeel 26, 299
    - Bestanddeel 27, 300
    - Bestanddeel 28, 301
    - Bestanddeel 29, 302
    - Bestanddeel 30, 303
    - Bestanddeel 31, 304
    - Bestanddeel 32, 305
    - Bestanddeel 33, 306
    - Bestanddeel 34, 307
    - Bestanddeel 35, 308
    - Bestanddeel 36, 309
    - Bestanddeel 37, 310
    - Bestanddeel 38, 311
    - Bestanddeel 39, 312
    - Bestanddeel 40, 313
    - Bestanddeel 41, 314
    - Bestanddeel 42, 315
    - Bestanddeel 43, 316
    - Bestanddeel 44, 317
    - Bestanddeel 45, 318
    - Bestanddeel 46, 319
    - Bestanddeel 47, 320
    - Bestanddeel 48, 321
    - Bestanddeel 49, 322
    - Bestanddeel 50, 323
    - Bestanddeel 51, 324
    - Bestanddeel 52, 325
    - Bestanddeel 53, 326
    - Bestanddeel 54, 327
    - Bestanddeel 55, 328
    - Bestanddeel 56, 329
  - 10de afdeling infanterie., 330-341; pak
    - Bestanddeel 1, 330
    - Bestanddeel 2, 331
    - Bestanddeel 3, 332
    - Bestanddeel 4, 333
    - Bestanddeel 5, 334
    - Bestanddeel 6, 335
    - Bestanddeel 7, 336
    - Bestanddeel 8, 337
    - Bestanddeel 9, 338
    - Bestanddeel 10, 339
    - Bestanddeel 11, 340
    - Bestanddeel 12, 341
  - 12de afdeling infanterie., 342-362; omslag
    - Bestanddeel 1, 342
    - Bestanddeel 2, 343
    - Bestanddeel 3, 344
    - Bestanddeel 4, 345
    - Bestanddeel 5, 346
    - Bestanddeel 6, 347
    - Bestanddeel 7, 348
    - Bestanddeel 8, 349
    - Bestanddeel 9, 350
    - Bestanddeel 10, 351
    - Bestanddeel 11, 352
    - Bestanddeel 12, 353
    - Bestanddeel 13, 354
    - Bestanddeel 14, 355
    - Bestanddeel 15, 356
    - Bestanddeel 16, 357
    - Bestanddeel 17, 358
    - Bestanddeel 18, 359
    - Bestanddeel 19, 360
    - Bestanddeel 20, 361
    - Bestanddeel 21, 362
  - 13de afdeling infanterie., 363-392; pak
    - Bestanddeel 1, 363
    - Bestanddeel 2, 364
    - Bestanddeel 3, 365
    - Bestanddeel 4, 366
    - Bestanddeel 5, 367
    - Bestanddeel 6, 368
    - Bestanddeel 7, 369
    - Bestanddeel 8, 370
    - Bestanddeel 9, 371
    - Bestanddeel 10, 372
    - Bestanddeel 11, 373
    - Bestanddeel 12, 374
    - Bestanddeel 13, 375
    - Bestanddeel 14, 376
    - Bestanddeel 15, 377
    - Bestanddeel 16, 378
    - Bestanddeel 17, 379
    - Bestanddeel 18, 380
    - Bestanddeel 19, 381
    - Bestanddeel 20, 382
    - Bestanddeel 21, 383
    - Bestanddeel 22, 384
    - Bestanddeel 23, 385
    - Bestanddeel 24, 386
    - Bestanddeel 25, 387
    - Bestanddeel 26, 388
    - Bestanddeel 27, 389
    - Bestanddeel 28, 390
    - Bestanddeel 29, 391
    - Bestanddeel 30, 392
  - 14de afdeling infanterie., 393-417; omslag
    - Bestanddeel 1, 393
    - Bestanddeel 2, 394
    - Bestanddeel 3, 395
    - Bestanddeel 4, 396
    - Bestanddeel 5, 397
    - Bestanddeel 6, 398
    - Bestanddeel 7, 399
    - Bestanddeel 8, 400
    - Bestanddeel 9, 401
    - Bestanddeel 10, 402
    - Bestanddeel 11, 403
    - Bestanddeel 12, 404
    - Bestanddeel 13, 405
    - Bestanddeel 14, 406
    - Bestanddeel 15, 407
    - Bestanddeel 16, 408
    - Bestanddeel 17, 409
    - Bestanddeel 18, 410
    - Bestanddeel 19, 411
    - Bestanddeel 20, 412
    - Bestanddeel 21, 413
    - Bestanddeel 22, 414
    - Bestanddeel 23, 415
    - Bestanddeel 24, 416
    - Bestanddeel 25, 417
  - 17de afdeling infanterie., 418-491; pak
    - Bestanddeel 1, 418
    - Bestanddeel 2, 419
    - Bestanddeel 3, 420
    - Bestanddeel 4, 421
    - Bestanddeel 5, 422
    - Bestanddeel 6, 423
    - Bestanddeel 7, 424
    - Bestanddeel 8, 425
    - Bestanddeel 9, 426
    - Bestanddeel 10, 427
    - Bestanddeel 11, 428
    - Bestanddeel 12, 429
    - Bestanddeel 13, 430
    - Bestanddeel 14, 431
    - Bestanddeel 15, 432
    - Bestanddeel 16, 433
    - Bestanddeel 17, 434
    - Bestanddeel 18, 435
    - Bestanddeel 19, 436
    - Bestanddeel 20, 437
    - Bestanddeel 21, 438
    - Bestanddeel 22, 439
    - Bestanddeel 23, 440
    - Bestanddeel 24, 441
    - Bestanddeel 25, 442
    - Bestanddeel 26, 443
    - Bestanddeel 27, 444
    - Bestanddeel 28, 445
    - Bestanddeel 29, 446
    - Bestanddeel 30, 447
    - Bestanddeel 31, 448
    - Bestanddeel 32, 449
    - Bestanddeel 33, 450
    - Bestanddeel 34, 451
    - Bestanddeel 35, 452
    - Bestanddeel 36, 453
    - Bestanddeel 37, 454
    - Bestanddeel 38, 455
    - Bestanddeel 39, 456
    - Bestanddeel 40, 457
    - Bestanddeel 41, 458
    - Bestanddeel 42, 459
    - Bestanddeel 43, 460
    - Bestanddeel 44, 461
    - Bestanddeel 45, 462
    - Bestanddeel 46, 463
    - Bestanddeel 47, 464
    - Bestanddeel 48, 465
    - Bestanddeel 49, 466
    - Bestanddeel 50, 467
    - Bestanddeel 51, 468
    - Bestanddeel 52, 469
    - Bestanddeel 53, 470
    - Bestanddeel 54, 471
    - Bestanddeel 55, 472
    - Bestanddeel 56, 473
    - Bestanddeel 57, 474
    - Bestanddeel 58, 475
    - Bestanddeel 59, 476
    - Bestanddeel 60, 477
    - Bestanddeel 61, 478
    - Bestanddeel 62, 479
    - Bestanddeel 63, 480
    - Bestanddeel 64, 481
    - Bestanddeel 65, 482
    - Bestanddeel 66, 483
    - Bestanddeel 67, 484
    - Bestanddeel 68, 485
    - Bestanddeel 69, 486
    - Bestanddeel 70, 487
    - Bestanddeel 71, 488
    - Bestanddeel 72, 489
    - Bestanddeel 73, 490
    - Bestanddeel 74, 491
  - 18de afdeling infanterie., 492-499; omslag
    - Bestanddeel 1, 492
    - Bestanddeel 2, 493
    - Bestanddeel 3, 494
    - Bestanddeel 4, 495
    - Bestanddeel 5, 496
    - Bestanddeel 6, 497
    - Bestanddeel 7, 498
    - Bestanddeel 8, 499
  - Korps Koninklijke Jagers., 500-502; omslag
    - Bestanddeel 1, 500
    - Bestanddeel 2, 501
    - Bestanddeel 3, 502
  - Jagers van Van Dam., 503-509; omslag
    - Bestanddeel 1, 503
    - Bestanddeel 2, 504
    - Bestanddeel 3, 505
    - Bestanddeel 4, 506
    - Bestanddeel 5, 507
    - Bestanddeel 6, 508
    - Bestanddeel 7, 509
  - Korps Jagers te paard en korps Jagers van Van Cleerens., 510-515; omslag
    - Bestanddeel 1, 510
    - Bestanddeel 2, 511
    - Bestanddeel 3, 512
    - Bestanddeel 4, 513
    - Bestanddeel 5, 514
    - Bestanddeel 6, 515
  - Geneeskundige Dienst en hospitalen., 516-546; omslag
    - Bestanddeel 1, 516
    - Bestanddeel 2, 517
    - Bestanddeel 3, 518
    - Bestanddeel 4, 519
    - Bestanddeel 5, 520
    - Bestanddeel 6, 521
    - Bestanddeel 7, 522
    - Bestanddeel 8, 523
    - Bestanddeel 9, 524
    - Bestanddeel 10, 525
    - Bestanddeel 11, 526
    - Bestanddeel 12, 527
    - Bestanddeel 13, 528
    - Bestanddeel 14, 529
    - Bestanddeel 15, 530
    - Bestanddeel 16, 531
    - Bestanddeel 17, 532
    - Bestanddeel 18, 533
    - Bestanddeel 19, 534
    - Bestanddeel 20, 535
    - Bestanddeel 21, 536
    - Bestanddeel 22, 537
    - Bestanddeel 23, 538
    - Bestanddeel 24, 539
    - Bestanddeel 25, 540
    - Bestanddeel 26, 541
    - Bestanddeel 27, 542
    - Bestanddeel 28, 543
    - Bestanddeel 29, 544
    - Bestanddeel 30, 545
    - Bestanddeel 31, 546
  - Korps Marechaussee., 547-559; omslag
    - Bestanddeel 1, 547
    - Bestanddeel 2, 548
    - Bestanddeel 3, 549
    - Bestanddeel 4, 550
    - Bestanddeel 5, 551
    - Bestanddeel 6, 552
    - Bestanddeel 7, 553
    - Bestanddeel 8, 554
    - Bestanddeel 9, 555
    - Bestanddeel 10, 556
    - Bestanddeel 11, 557
    - Bestanddeel 12, 558
    - Bestanddeel 13, 559
  - Algemeen Depot van de Landmacht nr. 33., 560-591; omslag
    - Bestanddeel 1, 560
    - Bestanddeel 2, 561
    - Bestanddeel 3, 562
    - Bestanddeel 4, 563
    - Bestanddeel 5, 564
    - Bestanddeel 6, 565
    - Bestanddeel 7, 566
    - Bestanddeel 8, 567
    - Bestanddeel 9, 568
    - Bestanddeel 10, 569
    - Bestanddeel 11, 570
    - Bestanddeel 12, 571
    - Bestanddeel 13, 572
    - Bestanddeel 14, 573
    - Bestanddeel 15, 574
    - Bestanddeel 16, 575
    - Bestanddeel 17, 576
    - Bestanddeel 18, 577
    - Bestanddeel 19, 578
    - Bestanddeel 20, 579
    - Bestanddeel 21, 580
    - Bestanddeel 22, 581
    - Bestanddeel 23, 582
    - Bestanddeel 24, 583
    - Bestanddeel 25, 584
    - Bestanddeel 26, 585
    - Bestanddeel 27, 586
    - Bestanddeel 28, 587
    - Bestanddeel 29, 588
    - Bestanddeel 30, 589
    - Bestanddeel 31, 590
    - Bestanddeel 32, 591
  - Garnizoenstroepen., 592-607; omslag
    - Bestanddeel 1, 592
    - Bestanddeel 2, 593
    - Bestanddeel 3, 594
    - Bestanddeel 4, 595
    - Bestanddeel 5, 596
    - Bestanddeel 6, 597
    - Bestanddeel 7, 598
    - Bestanddeel 8, 599
    - Bestanddeel 9, 600
    - Bestanddeel 10, 601
    - Bestanddeel 11, 602
    - Bestanddeel 12, 603
    - Bestanddeel 13, 604
    - Bestanddeel 14, 605
    - Bestanddeel 15, 606
    - Bestanddeel 16, 607
  - Afdeling kurassiers nr. 1., 608-632; omslag
    - Bestanddeel 1, 608
    - Bestanddeel 2, 609
    - Bestanddeel 3, 610
    - Bestanddeel 4, 611
    - Bestanddeel 5, 612
    - Bestanddeel 6, 613
    - Bestanddeel 7, 614
    - Bestanddeel 8, 615
    - Bestanddeel 9, 616
    - Bestanddeel 10, 617
    - Bestanddeel 11, 618
    - Bestanddeel 12, 619
    - Bestanddeel 13, 620
    - Bestanddeel 14, 621
    - Bestanddeel 15, 622
    - Bestanddeel 16, 623
    - Bestanddeel 17, 624
    - Bestanddeel 18, 625
    - Bestanddeel 19, 626
    - Bestanddeel 20, 627
    - Bestanddeel 21, 628
    - Bestanddeel 22, 629
    - Bestanddeel 23, 630
    - Bestanddeel 24, 631
    - Bestanddeel 25, 632
  - Afdeling kurassiers nr. 3., 633-690; omslag
    - Bestanddeel 1, 633
    - Bestanddeel 2, 634
    - Bestanddeel 3, 635
    - Bestanddeel 4, 636
    - Bestanddeel 5, 637
    - Bestanddeel 6, 638
    - Bestanddeel 7, 639
    - Bestanddeel 8, 640
    - Bestanddeel 9, 641
    - Bestanddeel 10, 642
    - Bestanddeel 11, 643
    - Bestanddeel 12, 644
    - Bestanddeel 13, 645
    - Bestanddeel 14, 646
    - Bestanddeel 15, 647
    - Bestanddeel 16, 648
    - Bestanddeel 17, 649
    - Bestanddeel 18, 650
    - Bestanddeel 19, 651
    - Bestanddeel 20, 652
    - Bestanddeel 21, 653
    - Bestanddeel 22, 654
    - Bestanddeel 23, 655
    - Bestanddeel 24, 656
    - Bestanddeel 25, 657
    - Bestanddeel 26, 658
    - Bestanddeel 27, 659
    - Bestanddeel 28, 660
    - Bestanddeel 29, 661
    - Bestanddeel 30, 662
    - Bestanddeel 31, 663
    - Bestanddeel 32, 664
    - Bestanddeel 33, 665
    - Bestanddeel 34, 666
    - Bestanddeel 35, 667
    - Bestanddeel 36, 668
    - Bestanddeel 37, 669
    - Bestanddeel 38, 670
    - Bestanddeel 39, 671
    - Bestanddeel 40, 672
    - Bestanddeel 41, 673
    - Bestanddeel 42, 674
    - Bestanddeel 43, 675
    - Bestanddeel 44, 676
    - Bestanddeel 45, 677
    - Bestanddeel 46, 678
    - Bestanddeel 47, 679
    - Bestanddeel 48, 680
    - Bestanddeel 49, 681
    - Bestanddeel 50, 682
    - Bestanddeel 51, 683
    - Bestanddeel 52, 684
    - Bestanddeel 53, 685
    - Bestanddeel 54, 686
    - Bestanddeel 55, 687
    - Bestanddeel 56, 688
    - Bestanddeel 57, 689
    - Bestanddeel 58, 690
  - Afdeling kurassiers nr. 9., 691-701; omslag
    - Bestanddeel 1, 691
    - Bestanddeel 2, 692
    - Bestanddeel 3, 693
    - Bestanddeel 4, 694
    - Bestanddeel 5, 695
    - Bestanddeel 6, 696
    - Bestanddeel 7, 697
    - Bestanddeel 8, 698
    - Bestanddeel 9, 699
    - Bestanddeel 10, 700
    - Bestanddeel 11, 701
  - Regiment lanciers nr. 10., 702-723; omslag
    - Bestanddeel 1, 702